【裁判字號】    98,易,2916
【裁判日期】    981207
【裁判案由】    竊盜
【裁判全文】
臺灣臺北地方法院刑事判決              98年度易字第2916號
公  訴  人  臺灣臺北地方法院檢察署檢察官
被      告  乙○○
上列被告因竊盜案件，經檢察官提起公訴（98年度偵字第20774
號），被告於本院準備程序中就被訴事實為有罪之陳述，經告知
簡式審判程序之旨，並聽取公訴人及被告之意見後，本院合議庭
認為適宜由受命法官獨任進行簡式審判程序而裁定改由受命法官
獨任進行簡式審判程序審理，判決如下：
    主  文
乙○○竊盜，累犯，處有期徒刑陸月，如易科罰金，以新臺幣壹
仟元折算壹日。
    事  實
一、乙○○前因竊盜案件，經本院以97年度易字第501 號判決分
    別判處有期徒刑7 月、7 月，應執行有期徒刑10月確定。復
    因竊盜案件，經本院以97年度簡字第400 號判決判處有期徒
    刑6 月確定。又因施用毒品案件，經本院以97年度簡字第10
    99號判決分別判處有期徒刑2 月、2 月，應執行有期徒刑3
    月確定。上開5 案件，經本院以97年度聲字第1174號裁定定
    應執行有期徒刑1 年6 月確定，嗣於民國98年6 月4 日假釋
    出監，所餘刑期交付保護管束，於98年6 月28日保護管束期
    滿未經撤銷假釋，視為已執行完畢。詎仍不知悔改，竟意圖
    為自己不法之所有，於98年7 月6 日凌晨1 時30分許，在臺
    北市○○區○○路423 巷28弄19號對面，以路旁石頭砸碎甲
    ○○所有停放在該處之車牌號碼8870-QK 號自小客車右前車
    窗玻璃（毀損部分未據告訴），而侵入其內竊取筆記型電腦
    、數位錄影機、數位相機各1 臺得手後，旋至臺北市○○街
    之跳蚤市場以新臺幣4 千多元之代價出售上開竊得之物。嗣
    經甲○○發現遭竊後，報警處理，為警在上開自小客車內之
    煙灰盒及筆記本上，採得指紋4 枚，經送比對鑑定結果，其
    中3 枚為乙○○之左食指及右中指指紋，始悉上情。
二、案經臺北市政府警察局萬華分局移送臺灣臺北地方法院檢察
    署檢察官偵查起訴。
    理  由
一、訊據被告乙○○對於上開事實坦承不諱（見本院卷第18頁背
    面、第20頁背面、第21頁背面），核與證人即被害人甲○○
    於警詢時之證述相符（見偵查卷第7 至9 頁），並有臺北市
    政府警察局萬華分局刑案現場勘察報告暨所附之現場照片24
    張（見偵查卷第27至46頁）、內政部警政署刑事警察局98年
    7 月24日刑紋字第0980099189號鑑驗書（見偵查卷第23至26
    頁）1 份在卷可稽，足認被告自白與事實相符，應堪採信。
    本件事證明確，被告犯行洵堪認定，應予依法論科。
二、按刑法第321 條第1 項第3 款攜帶兇器竊盜罪，所稱之兇器
    ，乃依一般社會觀念足以對人之生命、身體、安全構成威脅
    ，而具有危險性之「器械」而言。而磚塊、石頭乃自然界之
    物質，尚難謂為通常之「器械」，從而持磚塊、石頭砸毀他
    人車窗竊盜部分，尚難論以攜帶兇器竊盜罪（最高法院92年
    度臺非字第38號判決意旨參照）。是核被告所為，係犯刑法
    第320 條第1 項之竊盜既遂罪。又被告前因竊盜案件，經本
    院以97年度易字第501 號判決判處有期徒刑7 月、7 月，應
    執行有期徒刑10月確定。復因竊盜案件，經本院以97年度簡
    字第400 號判決判處有期徒刑6 月確定。又因施用毒品案件
    ，經本院以97年度簡字第1099號判決判處有期徒刑2 月、2
    月，應執行有期徒刑3 月確定。上開5 案件，經本院以97年
    度聲字第1174號裁定定應執行有期徒刑1 年6 月確定，嗣於
    98年6 月4 日假釋出監，所餘刑期交付保護管束，於98年6
    月28日保護管束期滿未經撤銷假釋，視為已執行完畢等情，
    有臺灣高等法院被告前案紀錄表附卷可參（見本院卷第4 至
    1 1 頁），是被告於前次徒刑之執行完畢後，5 年以內故意
    再犯本案有期徒刑以上之罪，係累犯，應加重其刑。爰審酌
    被告有上述竊盜前科，素行不良，正值年壯，不思以正途取
    財，竟再度著手行竊，危害社會治安，暨參酌被告犯後坦承
    犯行、所竊取之財物價值，被告於本院審理中供稱之前犯竊
    盜犯行，係因無工作，伊自98年8 月底已開始在中央市場工
    作等語（見本院卷第22頁）等一切情狀，量處如主文所示之
    刑，並諭知易科罰金之折算標準。本諸上開理由，本院認為
    量處前揭刑度，已可罰當其責，檢察官求處有期徒刑7 月，
    尚嫌過重，附此敘明。
三、檢察官以被告自97年間起，即多次犯竊盜罪，顯有犯罪之習
    慣，毫無改過遷善之意，僅藉刑罰之執行實已不足矯治，請
    求諭知於刑之執行前令入勞動場所強制工作等語。惟按竊盜
    犯及與竊盜案件有關之贓物犯，其應執行之刑未達1 年以上
    者，不適用竊盜犯贓物犯保安處分條例，為該條例第2 條第
    4 項所明定；又本條例所稱應執行之刑，限於因犯該條例所
    定之竊盜罪或贓物罪所定之應執行刑（法院辦理竊盜犯贓物
    犯保安處分條例案件應行注意事項第2 項、最高法院96年度
    臺非字第336 號判決要旨參照）。本件被告經判決之刑未達
    1 年，不得依竊盜犯贓物犯保安處分條例宣告強制工作。另
    按有犯罪之習慣者，於刑之執行前，令入勞動場所，強制工
    作，刑法第90條第1 項有明文規定。且按保安處分係針對受
    處分人將來之危險性所為之處置，以達教化、治療之目的，
    為刑罰之補充制度，保安處分中之強制工作，旨在對嚴重職
    業性犯罪及欠缺正確工作觀念或無正常工作因而犯罪者，強
    制其從事勞動，學習一技之長及正確之謀生觀念，使其日後
    重返社會，能適應社會生活。然保安處分之措施亦含社會隔
    離、拘束身體自由之性質，其限制人民之權利，實與刑罰同
    ，自應受比例原則之規範，使保安處分之宣告，與行為人所
    為行為之嚴重性、行為人所表現之危險性，及對行為人未來
    行為之期待性相當（最高法院91年度臺上字第4625號判決意
    旨參照）。查被告前固有多次竊盜犯行，本次又再犯竊盜罪
    ，惟審酌其犯罪行為之嚴重性及所竊得之財物價值尚非甚鉅
    ，依比例原則，綜合其所表現之危險性以觀，本院因認宣告
    如主文所示之刑，已足認為與被告犯行之處罰相當，尚難認
    有另宣告強制工作以預防矯治其社會危險性之必要，爰不另
    為強制工作之諭知，併此敘明。
據上論斷，應依刑事訴訟法第273 條之1 第1 項、第299 條第1
項前段，刑法第320 條第1 項、第47條第1 項、第41條第1 項前
段，刑法施行法第1 條之1 ，判決如主文。
本案經檢察官呂俊儒到庭執行職務。
中    華    民    國    98    年    12    月    7    日
                  刑事第十九庭法  官  高若珊
上正本證明與原本無異。
如不服本判決應於收受送達後10日內向本院提出上訴書狀，並應
敘述具體理由；其未敘述上訴理由者，應於上訴期間屆滿後20日
內向本院補提理由書（均須按他造當事人之人數附繕本）「切勿
逕送上級法院」。告訴人或被害人如對於本判決不服者，應具備
理由請求檢察官上訴，其上訴期間之計算係以檢察官收受判決正
本之日期為準。
                              書記官  游曉婷
中    華    民    國    98    年    12    月    7     日
附錄本案論罪科刑法條全文
中華民國刑法第320條
意圖為自己或第三人不法之所有，而竊取他人之動產者，為竊盜
罪，處 5 年以下有期徒刑、拘役或 5 百元以下罰金。
意圖為自己或第三人不法之利益，而竊佔他人之不動產者，依前
項之規定處斷。
前二項之未遂犯罰之。

司法院資訊處製作；財團法人民間司法改革基金會備份。
